臺灣桃園地方法院民事簡易判決
110年度桃簡字第1774號
原      告  陳祐翔  
被      告  胡雅惠  

訴訟代理人  魏志軒  
            陳政海  
上列當事人間請求損害賠償事件，本院於民國111年7月15日言詞
辯論終結，判決如下：
    主      文
被告應給付原告新臺幣壹拾陸萬壹仟伍佰貳拾壹元，及自民國一
一○年十一月一日起至清償日止，按週年利率百分之五計算之利
息。
原告其餘之訴駁回。
訴訟費用由被告負擔二分之一，餘由原告負擔。
本判決第一項得假執行。
    事實及理由
一、原告主張：被告於民國110年5月29日下午1時6分許，駕駛車
    牌號碼000-0000號自小客車（下稱肇事車輛），在新北市林
    口區文化三路1段39巷寶雅停車場內倒車時，疏未注意後方
    來車而碰撞原告所有並駕駛之車牌號碼000-0000號自小客車
    （下稱系爭車輛），造成系爭車輛受損，原告因此受有系爭
    車輛修復費用新臺幣（下同）7萬9,867元、車價減損18萬元
    之損害，並受有相當之精神上痛苦，併請求精神慰撫金6萬
    元，共計31萬9,867元。爰依侵權行為之法律關係提起本件
    訴訟語。並聲明：被告應給付原告31萬9,867元，及自起訴
    狀繕本送達翌日起至清償日止，按週年利率5％計算之利息。
二、被告則以：原告駕駛系爭車輛未注意車前狀況，就本件事故
    與有過失，被告對原告請求之車價減損18萬元、修復費7萬9
    ,867元雖無意見，然修復費用零件部分應依法計算折舊，另
    原告並無受傷，不得請求精神慰撫金等語，資為抗辯。並聲
    明：原告之訴駁回。
三、得心證之理由：
  ㈠被告應負侵權行為之損害賠償責任：
　⒈按故意或過失，不法侵害他人權利者，負損害賠償責任；汽
    車、機車或其他非依軌道行駛之動力車輛，在使用中加損害
    於他人者，駕駛人應賠償所生之損害，民法第184條第1項前
    段、第191條之2前段分別定有明文。次按汽車倒車時，應依
    下列規定：二、應顯示倒車燈光或手勢後，謹慎緩慢後倒，
    並應注意其他車輛及行人，道路交通安全規則第110條第2款
    亦有明文。又本件事故發生地點雖係在停車場出入口，非屬
    道路範圍，惟就停車場內行車安全之判斷，仍得參酌道路交
    通安全規則之前揭規定，合先敘明。
　⒉查原告主張系爭車輛於上揭時、地遭被告駕駛之肇事車輛碰
    撞受損等情，業據提出現場及系爭車輛受損照片、道路交通
    事故當事人登記聯單、維修估價單、系爭車輛行照等件為證
    （見本院卷第4頁至第14頁、第19頁)，並經本院依職權向新
    北市政府警察局林口分局調取本件交通事故調查卷宗（見本
    院卷第22至27頁），核閱無訛，且為被告所不爭執，堪信原
    告前開主張為真。從而，被告駕駛肇事車輛既未注意後方來
    車，致碰撞系爭車輛，顯有過失，且其過失行為與原告所受
    損害間有相當因果關係，業足認定，揆諸前揭法律規定，被
    告自應負損害賠償之責。
　㈡原告得請求被告賠償之金額，茲審酌如下：
　⒈系爭車輛修復費用部分：
　⑴按負損害賠償責任者，除法律另有規定或契約另有訂定外，
    應回復他方損害發生前之原狀。第1項情形，債權人得請求
    支付回復原狀所必要之費用，以代回復原狀，觀諸民法第21
    3條第1、3項規定甚明。而關於賠償汽車因毀損所減少之價
    額，得以修復費用為估定之標準，但以必要者為限（如修理
    材料以新品替換舊品，應予以折舊），最高法院80年度台上
    字第2476號判決足資參照。又依照行政院所頒布之固定資產
    耐用年數表及固定資產折舊率表之規定，非運輸業自用客車
    、貨車折舊年限為5年，依照定率遞減折舊率為1000分之369
    ，另依營利事業所得稅查核準則第95條第6項規定，固定資
    產提列折舊採用定率遞減法者，以1年為計算單位，其使用
    期間未滿1年者，按實際使用之月數相當於全年之比例計算
    之，不滿1月者，以1月計。
　⑵經查，系爭車輛修車費用為4萬7,527元（含零件3萬5,540元
    、工資1萬1,987元），此有維修估價單、統一發票在卷可佐
    （見本院卷第12頁至第15頁、第18頁至第18頁反面），惟零
    件係以舊換新，即應計算折舊，而系爭車輛係於109年1月出
    廠（見本院卷第19頁），迄至本件事故發生之110年5月29日
    ，實際使用期間為1年5月，故原告就零件得請求被告賠償之
    金額，應以1萬8,978元為限（計算式詳附表一），另加計不
    折舊之工資1萬1,987元，則系爭車輛修車部分之必要費用應
    為3萬0,965元（計算式：1萬8,978元＋1萬1,987元＝3萬0,965
    元）。
　⑶次查，原告主張系爭車輛受損部位經修復後需重新貼膜，貼
    膜費用為3萬2,340元，並提出統一發票、工作單在卷可佐（
    見本院卷第17、88頁），此為被告所不爭執，又兩造均不爭
    執車身貼膜之費用應以零件計算折舊（見本院卷第91頁及其
    反面），則系爭車輛既係於109年5月15日貼膜（見本院卷第
    88頁），迄本件事故發生之110年5月29日，實際使用期間為
    1年1月，故原告就系爭車輛貼膜費用得請求被告賠償之金額
    ，應以1萬9,779元為限（計算式詳附表二）。
　⑷綜上，原告得向被告請求賠償系爭車輛修復費用，總計為5萬
    0,744元（計算式：系爭車輛修車費用3萬0,965元＋系爭車輛
    貼膜費用1萬9,779元＝5萬0,744元），逾此範圍之請求，即
    屬無據。
　⒉系爭車輛車價減損部分：
　⑴按不法毀損他人之物者，被害人得請求賠償其物因毀損所減
    少之價額，民法第196條定有明文。而損害賠償之目的在於
    填補所生之損害，其應回復者，係損害事故發生前之應有狀
    態，自應將事故發生後之變動狀況悉數考量在內，故於物被
    毀損時，被害人除得請求修補或賠償修復費用，以填補技術
    性貶值之損失而回復物之物理性原狀外，就其物因毀損所減
    少之交易價值，亦得請求賠償，以填補交易性貶值之損失而
    回復物之價值性原狀（最高法院104年度台上字第523號、93
    年度台上字第381號判決意旨參照）。
　⑵經查，系爭車輛雖經修復，其價值較正常車況減損18萬元等
    情，有桃園市汽車商業同業公會111年3月9日桃汽車（儀）
    字第111018號函附之鑑定報告書附卷可參（見本院卷第57頁
    至第74頁），且為兩造所不爭執，揆諸前揭說明，原告請求
    被告賠償系爭車輛車價減損18萬元，亦屬有據。
　⒊精神慰撫金部分：
　　按人格權受侵害時，以法律有特別規定者為限，得請求損害
    賠償或慰撫金；不法侵害他人之身體、健康、名譽、自由、
    信用、隱私、貞操，或不法侵害其他人格法益而情節重大者
    ，被害人雖非財產上之損害，亦得請求賠償相當之金額，民
    法第18條第2項、第195條第1項前段分別定有明文，是依規
    範意旨，精神慰撫金之請求當以符合人格法益受侵害為前提
    。經查，原告並未因本件事故受傷等情，業據原告於本院審
    理中自承在卷（見本院卷第91頁反面），原告復未就其有何
    人格權因本件事故而受侵害之事實為其他舉證或說明，揆諸
    上開規定及說明，原告請求被告給付精神慰撫金，難認有據
    。
　⒋從而，原告得向被告請求賠償之金額，總計為23萬0,744元（
    計算式：系爭車輛修復費用5萬0,744元＋系爭車輛車價減損1
    8萬元＝23萬0,744元）。
　㈢原告就本件事故與有過失：
　　再按損害發生或擴大，被害人與有過失者，法院得減輕賠償
    金額，或免除之，民法第217條第1項定有明文。且此項規定
    目的在謀求加害人與被害人間之公平，故在裁判上法院得以
    職權減輕或免除之（最高法院85年台上字第1756號民事判決
    意旨參照）。又按汽車行駛時，駕駛人應注意車前狀況及兩
    車並行之間隔，並隨時採取必要之安全措施，不得在道路上
    蛇行，或以其他危險方式駕車，道路交通安全規則第94條第
    3項亦有明文。經查，原告於上開時、地駕駛系爭車輛，行
    駛在無障礙物之停車場內，雖注意到前方由被告駕駛之肇事
    車輛正在倒車，然並未在停車場入口處停等被告倒車或適度
    鳴按喇叭提醒被告後方有來車，反從肇事車輛左側自停車場
    之出口方向進入停車場欲超越肇事車輛尋找停車位，因而二
    車發生碰撞等情，有現場照片在卷可憑（見本院卷第4、5頁
    ），且為兩造所不爭執，堪認原告就本件車禍事故之發生亦
    有未注意車前狀況及兩車並行間隔之過失。本院審酌雙方車
    輛肇事情節、過失程度等各情，認兩造就系爭事故應由被告
    負70％責任、原告負30％責任為公允，則被告應賠償之金額，
    應依上開規定按此比例減輕為16萬1,521元（計算式：23萬0
    ,744元×70％＝16萬1,521元，元以下四捨五入）。
四、末按給付無確定期限者，債務人於債權人得請求給付時，經
    其催告而未為給付，自受催告時起，負遲延責任。經債權人
    起訴而送達訴狀，或依督促程序送達支付命令，或其他相類
    之行為者，與催告有同一之效力；遲延之債務，以支付金錢
    為標的者，債權人得請求依法定利率計算之遲延利息；應付
    利息之債務，其利率未經約定，亦無法律可據者，週年利率
    為5％，民法第229條第2項、第233條第1項本文，及第203條
    分別定有明文。本件原告對於被告損害賠償債權，核屬無確
    定期限之給付，則原告請求被告給付自本件起訴狀繕本送達
    翌日即110年11月1日（見本院卷第30頁）起至清償日止，按
    週年利率5％計算之利息，應予准許。
五、綜上所述，原告依侵權行為之法律關係，請求被告給付16萬
    1,521元，及自110年11月1日起至清償日止，按週年利率5％
    計算之利息，為有理由，應予准許；逾此部分之請求，則屬
    無據，應予駁回。
六、本件原告勝訴部分，係依民事訴訟法第427條訴訟適用簡易
    程序所為被告敗訴之判決，爰依同法第389條第1項第3款之
    規定，依職權宣告假執行。
七、本件判決基礎已臻明確，兩造其餘主張、陳述及所提證據，
    經核與判決結果不生影響，爰不逐一論述，併此敘明。
八、訴訟費用負擔之依據：民事訴訟法第79條。
中　　華　　民　　國　 111　　年　　 7　　月　　29　　日
                  桃園簡易庭　法　官　陳容蓉
附表一：
-----
折舊時間           金額
第1年折舊值        35,540×0.369=13,114
第1年折舊後價值    35,540-13,114=22,426
第2年折舊值        22,426×0.369×(5/12)=3,448
第2年折舊後價值    22,426-3,448=18,978
附表二：
-----
折舊時間           金額
第1年折舊值        32,340×0.369=11,933
第1年折舊後價值    32,340-11,933=20,407
第2年折舊值        20,407×0.369×(1/12)=628
第2年折舊後價值    20,407-628=19,779　　
　以上為正本係照原本作成。
如不服本判決，應於送達後20日內，向本院提出上訴狀並表明上
訴理由，如於本判決宣示後送達前提起上訴者，應於判決送達後
20日內補提上訴理由書（須附繕本）。
如委任律師提起上訴者，應一併繳納上訴審裁判費。   
中　　華　　民　　國　 111　　年　　 7　　月　　29　　日
                              書記官　王帆芝